臺灣臺中地方法院刑事判決　　　　　　　96年度易字第5792號
公　訴　人　臺灣臺中地方法院檢察署檢察官
被　　　告　甲○○
上列被告因違反毒品危害防制條例案件，經檢察官提起公訴（96
年度毒偵字第4658號），本院判決如下：
    主    文
甲○○施用第二級毒品，累犯，處有期徒刑玖月。扣案第二級毒
品甲基安非他命（驗餘淨重零點零陸壹陸公克）沒收銷燬之。
    犯罪事實
一、甲○○前於民國89年間，因施用毒品案件，經臺灣臺中地方
    法院檢察署檢察官向本院聲請強制戒治及以簡易判決處刑，
    強制戒治部分經本院裁定令入戒治處所接受強制戒治，於90
    年10月4日停止強制戒治出所，甫於91年2月16日交付保護管
    束期滿翌日視為強制戒治執行完畢釋放，聲請簡易判決處刑
    部分則經本院以89年度中簡字第2230號判處有期徒刑5月確
    定；另因妨害風化案件，經臺灣桃園地方法院以89年度訴字
    第357號判處有期徒刑7月確定；再因恐嚇取財案件，經本院
    以90年度易字第1356號判處有期徒刑8月確定，上揭3罪經合
    併定應執行有期徒刑1年6月確定，甫於92年9月3日縮刑期滿
    執行完畢。又於95年間，因施用毒品案件，經本院以95年度
    易字第3415號判處有期徒刑8月，減為有期徒刑4月，於96年
    7月30日執行完畢出監。詎甲○○猶不知悔改，戒絕毒癮，
    於上開強制戒治執行完畢釋放後5年內，復基於施用第二級
    毒品甲基安非他命之犯意，於96年8月10日中午12時許，在
    其位於臺中市○○區○○路2段860巷28弄1號之住處內，施
    用第二級毒品甲基安非他命1次。嗣96年8月22日23時40分許
    ，在臺中市○○區○○路2段860巷28弄12號前，適因交通違
    規行為而為警攔檢，當場扣得第二級毒品甲基安非他命1包
    （驗餘淨重0.0616公克）。
二、案經台中市警察局第一分局報告臺灣臺中地方法院檢察署檢
    察官偵查起訴。
    理    由
一、證據能力部分：按現行刑事訴訟法為保障被告之反對詰問權
    ，排除具有虛偽危險性之傳聞證據，以求實體真實之發見，
    於該法第159條第1項明定被告以外之人於審判外之言詞或書
    面陳述，除法律有規定者外，不得作為證據。而刑事訴訟法
    第159條之1至159條之4有傳聞法則之例外規定，且被告以外
    之人於審判外之陳述，雖不符前4條之規定，而經當事人於
    審判程序同意作為證據，法院審酌該言詞陳述或書面陳述作
    成時之情況，認為適當者，亦得為證據；當事人、代理人或
    辯護人於法院調查證據時，知有第159條第1項不得為證據之
    情形，而未於言詞辯論終結前聲明異議者，視為有前項之同
    意，刑事訴訟法第159條之5定有明文。本件檢察官、被告並
    未就被告以外之人於審判外之陳述有所爭執，且迄於言詞辯
    論終結前，均未主張有刑事訴訟法第159條第1項不得為證據
    之情形，是應認已同意作為證據，且經本院審酌後，認無不
    適當之情形，應認均有證據能力。
二、上開犯罪事實，業據被告甲○○於本院審理時坦承不諱，且
    被告為警查獲時，經採集尿液送請中山醫學大學附設醫院藥
    物濫用檢測中心檢驗結果，尿液中所含安非他命之數值為98
    ng/ml、所含甲基安非他命之數值為119ng/ml，有該院檢驗
    科藥物檢測中心檢驗報告一份附卷足稽（見偵查卷第16頁）
    ，經判讀雖呈陰性反應，然參以行政院衛生署管制藥品管理
    局91年10月3日管檢字第110436號函所稱：「甲基安非他命
    之半衰期大約為9小時，而服用甲基安非他命後24小時內約
    有70％排泄於尿液中‧‧‧前開毒品其餘尿液中排出之最長
    時限，受施用劑量、施用方式、個人體質及其代謝情況等因
    素影響，因個案而異，一般可檢出之最長時間為甲基安非他
    命服用後1至5天」等情觀之，本件被告係於96年8月22日為
    警查獲後始採尿，距離其供承之施用時間（96年8月10日）
    已超過5日，依上開函示，已超過可於尿液中檢測出甲基安
    非他命之時程，是中山醫學大學附設醫院藥物濫用檢測中心
    之驗尿結果雖呈甲基安非他命陰性反應，仍不足以證明被告
    並未於96年8月10日施用甲基安非他命，參以被告於警詢及
    偵訊時均就施用甲基安非他命之方式、地點供述甚詳，且於
    96年8月22日為警扣得之透明結晶1包，經送行政院衛生署草
    屯療養院鑑定結果，檢出甲基安非他命成分（送驗淨重0.64
    3公克、驗餘淨重0.0616公克），有該院草療鑑字第0960006
    938號鑑定書在卷可稽（見偵查卷第13頁），是認被告自白
    其有於96年8月10日施用第二級毒品甲基安非他命之犯行，
    與事實相符而可採信，本件事證明確，被告犯行堪以認定。
三、核被告甲○○所為，係犯毒品危害防制條例第10條第2項之
    施用第二級毒品罪。又被告因施用甲基安非他命毒品前之持
    有甲基安非他命之低度行為，應為其施用之高度行為所吸收
    ，不另論罪。被告有如犯罪事實欄所示刑案之執行情形，此
    有台灣高等法院被告全國前案紀錄表在卷可按，其受有期徒
    刑之執行完畢後，5年內再犯本案有期徒刑以上之罪，為累
    犯，應依刑法第47條第1項之規定加重其刑。爰審酌被告經
    強制戒治之處遇措施後，猶未能深切體認毒品危害己身之鉅
    ，及早謀求脫離毒害之道，反而伺機再犯，未見有何收斂、
    警惕之意，足徵被告依賴毒品至深，自有使其接受相當時期
    監禁以敦化性情之必要，惟念及被告於法院審理時尚能坦承
    犯行，且施用毒品固戕害個人健康至深，然就他人權益之侵
    害仍屬有限，及其犯罪目的、手段、智識程度等一切情狀，
    分別量處如主文所示之刑，以示懲儆。扣案之第二級毒品甲
    基安非他命1包（送驗淨重0.643公克、驗餘淨重0.0616公克
    ），依毒品危害防制條例第18條第1項前段之規定，宣告沒
    收銷燬之。
據上論斷，應依刑事訴訟法第284條之1、第299條第1項前段，毒
品危害防制條例第10條第2項、第18條第1項前段，刑法第11條、
第47條第1項，判決如主文。
本案經檢察官乙○○到庭執行職務。
中　　華　　民　　國　　96　　年　　12　　月　　28　　日
                        台灣台中地方法院刑事第二庭
                              法  官  陳姵君
以上正本證明與原本無異。
如不服本判決，應於收受送達後十日內向本院提出上訴書狀（應
敘述具體理由並附繕本）。
上訴書狀如未敘述理由，應於上訴期間屆滿後二十日內補提理由
書於本院。
                              書記官  莊金屏
中　　華　　民　　國　　96　　年　　12　　月　　28　　日
附錄論罪科刑法條：
毒品危害防制條例第10條
施用第一級毒品者，處 6 月以上 5 年以下有期徒刑。
施用第二級毒品者，處 3 年以下有期徒刑。
